【裁判字號】    99,裁,1688
【裁判日期】    990729
【裁判案由】    綜合所得稅
【裁判全文】
最  高  行  政  法  院  裁  定
                                      99年度裁字第1688號
聲  請  人  甲○○
訴訟代理人  蔣瑞琴  律師
            李迎新
上列聲請人因與相對人財政部臺灣省中區國稅局間綜合所得稅事
件，對於中華民國98年10月29日本院98年度裁字第2613號裁定，
聲請再審，本院裁定如下：
    主  文
再審之聲請駁回。
再審訴訟費用由聲請人負擔。
    理  由
一、按當事人對於本院所為裁定聲請再審，必須原裁定具有行政
    訴訟法第273條之情形者，始得為之。而該條第1項第1款所
    謂「適用法規顯有錯誤」，係指原判決所適用之法規與該案
    應適用之現行法規相違背，或與解釋判例有所牴觸而言，至
    於法律上見解之歧異，聲請人對之縱有爭執，要難謂為適用
    法規顯有錯誤，而據為再審之理由。
二、本件聲請人主張本院98年度裁字第2613號確定裁定有行政訴
    訟法第273條第1項第1款所定事由，對之聲請再審，主張：
    聲請人既已就臺北高等行政法院98年度再更字第1號判決（
    下稱原判決）違法之處為具體指摘，原確定裁定竟以行政訴
    訟法第249條第1項裁定駁回聲請人之合法上訴，有同法第24
    3條、第249條法規顯有錯誤之違法，聲請人自得依同法第27
    3條第1項第1款規定聲請再審等語。
三、本院按：
  (一)行政訴訟法第273條第1項第1款所謂適用法規顯有錯誤者，
    係指原裁定所適用之法規與該案應適用之現行法規相違背，
    或與解釋、判例有所牴觸者而言，至於法律上見解之歧異，
    聲請人對之縱有爭執，要難謂為適用法規錯誤，而據為聲請
    再審之理由。經查，聲請人聲請狀之再審理由略以：聲請人
    就原判決上訴時，已引用最高法院33年上字第2600號判例、
    最高法院51年度台上字第2539號判例內容，就判決之違背法
    令有具體指摘．．．原判決有適用行政訴訟法第273條第1項
    但書不當、違反行政訴訟法第260條第3項等規定之違法，而
    有判決不適用法規或適用不當之違法等理由，詎原確定裁定
    竟以聲請人未具體指摘如何違背法令為由，而率予駁回聲請
    人之訴，原確定裁定實有行政訴訟法第273條第1項第1款適
    用法規顯有錯誤等語。
  (二)經核原確定裁定以聲請人上訴理由係就原審取捨證據、認定
    事實之職權行使，指摘其為不當，並就原審已論斷者，泛言
    未論斷，而非具體表明合於不適用法規、適用法規不當、或
    行政訴訟法第243條第2項所列各款之情形，難認對原判決之
    如何違背法令已有具體之指摘，乃認聲請人上訴不合法予以
    駁回等情，已經原確定裁定論斷甚明，並無與該案應適用之
    現行法規顯然違背，或與解釋判例顯有牴觸之情形。是聲請
    人認其對原判決之違法，已為具體之指摘，無非係聲請人相
    異見解，依首揭說明，尚與所謂適用法規顯有錯誤有間，故
    聲請人據為本件再審之聲請，其聲請為顯無再審理由，應予
    駁回。
  (三)綜上所述，聲請人主張原確定裁定有行政訴訟法第273條第1
    項第1款所定再審事由，揆諸前揭規定及說明，為無理由，
    應予駁回。
四、至於認原審原判決有行政訴訟法第273條第1項第1款再審事
    由聲請再審部分，本院另以裁定移送臺北高等行政法院審理
    ，附此敘明。
五、據上論結，本件聲請為無理由。依行政訴訟法第283條、第2
    78條第2項、第104條、民事訴訟法第95條、第78條，裁定如
    主文。
中    華    民    國    99    年    7     月    29    日
                    最高行政法院第四庭
                        審判長法官  劉  鑫  楨
                              法官  姜  素  娥
                              法官  林  文  舟
                              法官  曹  瑞  卿
                              法官  陳  鴻  斌

以  上  正  本  證  明  與  原  本  無  異
中    華    民    國    99    年    7     月    29    日
                              書記官  王  史  民

司法院資訊處製作；財團法人民間司法改革基金會備份。
